# 求助陈版主固定资产减值的会计处理

提问人：Jack1017 时间：2020-09-08 09:05:00
陈版主您好：
公司现有一批设备已经闲置多年，存在减值迹象（假设迹象产生于 2019 年 12 月 31 日），目前已经聘请评估师对该基准日闲置资产的可收回金额进行评估，评估的可收回金额已低于资产的账面价值，在计算资产减值金额时存在两个问题：
1 、评估的可收回金额是含税金额，我公司在确定闲置资产减值金额时，是否应该用(资产账面价值-可收回金额/1.13)确定减值金额
2 、闲置设备中存在一部分是 2009 年之前购买的，该部分资产入账价值即为含税价值，在确认资产减值金额时，是否直接用(资产账面价值-可收回金额)确定减值金额。
感谢版主解答！

回答人：chenyiwei
1 、公允价值、可收回金额等均为不含增值税的金额，但为企业所得税的税前金额。
2 、是。直接用(资产账面价值-可收回金额)确定减值金额。当初购入成本中含不能抵扣的进项税额的事实，在确定应减值金额时无需特殊考虑。